# 股份支付的判断

提问人：caixiaofeng123 时间：2020-11-04 09:33:08
背景：
公司B有三个股东，拟上市主体持有80%，独立的第三方持有10%，员工持股平台持有10%，公司B不是拟上市主体的主要利润来源。
拟上市主体计划收购20%的收购股权，转让协议约定，独立的第三方和员工持股平台按照公司B的每股净资产转让给拟上市主体，独立的第三方和员工持股平台获取的对价按照拟上市主体的每股净资产增资。与税务局沟通目前同意按照每股净资产转让。
问：（ 1 ）独立的第三方价格是商业谈判且有税务筹划的目的，是否可以认定为公允价格？（ 2 ）员工持股平台获得上市公司股权是否涉及股份支付？（ 3 ）该交易完成后，拟上市主体按照 10 倍市盈率的价格再次做股份支付，时间间隔很近，是否会影响上次交易的公允性？

回答人：chenyiwei
虽然“独立的第三方价格是商业谈判”，但考虑到存在税务筹划目的，故按每股净资产转让和按每股净资产增资都不属于公允价值。为会计处理之目的，应当首先采用合理的方式对B公司股权进行估值，按照该公允价值作为收购B公司少数股权的成本（在合并报表层面以该金额为基础计算应调整权益的金额）。其次，对于增资，应理解为增资款总额等于该20%少数股权的公允价值，据此计算第三方和员工持股平台向本企业增资的价格，依据该调整后的增资价格与近期PE对本公司增资的价格相比，作为计量股份支付费用的基础。